# Juan Pablo Romero Poveda - Full Stack Developer

Juan Pablo Romero Poveda Full Stack Developer

Bogotá, Distrito Capital, Colombia

Email: jryn145@gmail.com

LinkedIn: www.linkedin.com/in/juan-pablo-romero-poveda-477514253

GitHub: https://github.com/07krW5Hnr5ghy

Portfolio: https://chimerical-bublanina-f8a683.netlify.app

# **Resumen profesional**

Desarrollador Full Stack con experiencia en Java, Spring Boot, JavaScript, Next.js, React, creando y administrando REST APIs e integracion de sistemas front-end con su respectivo back-end. Conocimiento en administracion de bases de datos usando PostgreSQL y despliegue en maquinas virtuales con Linux (Ubuntu). En busqueda de apregnder nuevas tecnologias y contribuir a proyectos de grado empresarial.

# **Tecnologias**

- Front-End: React.js, Next.js, Redux, CSS, Ant Design, HTML, JavaScript
- Back-End : Java, Spring Boot, Node.js, Express.js, TypeScript
- Bases de datos : PostgreSQL, Firestore.
- Otras : Git, GitHub, Nginx, Firebase, TypeORM
- Sistemas operativos : Linux (Ubuntu), Windows

#### **Experiencia profesional**

#### Kunca – Desarrollador Full Stack | Ene 2024 – Sep 2024 | Peru

- Desarrollo y mantenimiento de API REST para la administracion de pedidos e inventario e-commerce usando Spring Boot.
- Creacion de vistas en formato de tabla con filtrado y paginacion en Next.js usando Ant Design.

- Integrar front-end (Next.js) con los serivicios del back-end (Spring Boot).
- Desplegar y administar la application web en maquina virtual Linux Ubuntu usando Nginx.

# Kunca – Desarrollador Full Stack | Mar 2023 – Dic 2023 | Peru

- Crear y modificar interfaces de usuario en React con Ant Design.
- Establecer conexiones entre las interfaces de usuario y la base de datos en Firestore.
- Desarrollo de servicios y controladores para manipular base de datos en PostgreSQL para operaciones de creacion, lectura, edicion y eliminacion de registros para gestion de pedidos e-commerce usando Spring Boot en el back-end.
- Diagnosticar y resolver errores de front-end y back-end presentados en produccion.

#### Educacion

Henry - Full Stack Developer | Computer Software and Media Applications July 2022 – Nov 2022

### **Proyectos**

# Personal Project – Pokémon Web Application | Full Stack Developer | Dec 2022 – Feb 2023

- Updated a Single Page Application (SPA) in TypeScript, enhancing UI with multi-step forms and integrating radial graphs to display Pokémon stats.
- Implemented filtering, sorting, pagination, and responsive design using React.js and SASS.
- Managed data in PostgreSQL and handled server-side pagination with Node.js and TypeORM.